【裁判字號】    97,簡附民上,1
【裁判日期】    980306
【裁判案由】    商標法
【裁判全文】
臺灣板橋地方法院刑事附帶民事訴訟判決
上  訴  人  乙○○
            丁○○
被  上訴人  甲○○○○○○○○○
           （LOUIS VUITTON MALLETIER）
法定代理人  丙○○ （Peter Chong）
訴訟代理人  吳佩玲律師
上列上訴人因違反商標法案件，對於本院中華民國97年8 月29日
97年度簡附民字第127 號第一審判決提起上訴，經本院於98年2
月19日言詞辯論終結，判決如下：
    主  文
原判決第四項關於命被上訴人以新臺幣拾柒萬元為上訴人供擔保
後得假執行部分廢棄。
其餘上訴駁回。
    事實及理由
壹、程序部分：被上訴人乃外國法人，其對具有中華民國國籍之
    上訴人2 人提起本件附帶民事訴訟，性質上應屬涉外民事事
    件。次就涉外民事事件之國際管轄權，現行法律雖無明文，
    惟上訴人2 人既均為中華民國人民，且被上訴人主張上訴人
    係於我國境內之臺北縣板橋市從事侵害其商標權之不法行為
    ，而依據侵權行為之法律關係提起本訴，參酌我國民事訴訟
    法第15條第1 項規定：「因侵權行為涉訟者，得由行為地之
    法院管轄」之意旨，應認對於行為地發生於我國境內之涉外
    侵權事件，我國法院即具有國際管轄權，本院既為前揭侵權
    行為地之管轄法院，就本件訴訟當有管轄權。復按關於由侵
    權行為而生之債，依侵權行為地法，涉外民事法律適用法第
    9 條第1 項前段定有明文。本件被上訴人主張上訴人2 人之
    侵權行為係發生在我國境內，依據上開規定，即應適用中華
    民國法律為其裁判之準據法，併此敘明。
貳、實體部分：
一、本件被上訴人起訴主張略以：被上訴人甲○○○○○○○○
    ○公司素以設計製作標有「LV」等各種商標商品著稱，為世
    界著名之商標，上訴人2 人明知如附件所示之商標圖樣業經
    被上訴人向經濟部智慧財產局申請註冊而獲得商標專用權，
    現仍在專用期間內，任何人未經商標專用權人之同意或授權
    ，不得於同一商品使用相同與此等註冊商標商品，或將此商
    品陳列及販賣，復明知真實姓名年籍不詳之成年人所販售使
    用上開商標之商品，係未經商標權人授權或同意，在同一商
    品使用相同註冊商標之商品，竟共同基於販賣仿冒商標商品
    之犯意，於民國96年12月中旬某日起，在2 人位於臺北縣板
    橋市○○街48巷2 號4 樓403 室之居所，利用電腦網路設備
    連結上網，並使用「connieiou925」帳號登入雅虎奇摩拍賣
    網站及無名網站之相簿裡，刊登販賣上開仿冒商標商品之訊
    息，以每件新臺幣（下同）100 元至1,200 元不等之價格，
    販賣前開仿冒商標商品予不特定人，致侵害原告之商標權，
    使原告受有損害。爰依商標法第61條第1 項、第63條第1 項
    第3 款規定，以被告2 人所自承最高販售價格1,200 元之1,
    500 倍計算損害，並依民法第185 條、商標法第61條第1 項
    、第64條，聲明請求：(一)上訴人2 人應連帶連帶給付被上訴
    人180 萬元及自起訴狀繕本送達翌日起至清償日止按週年利
    率百分之5 計算之利息。(二)上訴人應立即停止並不得再使用
    如附件所示之註冊商標於所指定之使用商品上；(三)上訴人應
    連帶負擔費用將本件民事判決之一部（包括標題、案號、當
    事人、代理人、案由、主文），以14公分乘5 公分之版面、
    10號細明字體登載於中國時報全國版報頭下一日；(四)第一項
    請求，被上訴人願供擔保請准宣告假執行。案經原審判決上
    訴人2 人應連帶給付被上訴人50萬元及自97年5 月20日起至
    清償日止，按週年利率百分之5 計算之利息，另被上訴人以
    17萬元為上訴人2 人供擔保後，得假執行；上訴人2 人應連
    帶負擔費用將本判決書之標題、案號、當事人、代理人、案
    由及主文以14公分乘5 公分之版面、10號細明字體登載於中
    國時報全國版報頭下一日；被上訴人在第一審其餘之訴駁回
    後，僅上訴人提起上訴（關於被上訴人在第一審請求超過50
    萬元部分，及請求上訴人應立即停止並不得再使用如附件所
    示之註冊商標於所指定之使用商品上部分，因已遭原審判決
    駁回，且被上訴人對此並未上訴，應已確定，故以下就此2
    部分不再贅述）。被上訴人對此答辯聲明為：請求駁回上訴
    。
二、上訴人僅略辯稱：伊2 人坦承上開販賣仿冒如附件所示商標
    商品之事實，惟以被上訴人所請求賠償之金額及登報費用過
    高，被告乙○○擔任助理月薪僅26,000元，每月須拿錢回家
    及負擔房租8,500 元到1 萬元，經濟狀況實在不佳，即使分
    期償還亦無力分擔生活費用，如受刑的話，工作就會不保，
    未來將困窘。另被告丁○○從小父母離異，父親因車禍癱瘓
    而在桃園仁愛之家居住長達10幾年，母親另組家庭無力照顧
    ，伊從國中起便自立更生，迫於現實無法繼續升學，畢業後
    也無法找到長期固定的工作，房租亦無力負擔，即使分期償
    還亦無力分擔生活費用，如受刑的話未來渺茫，請廢棄原判
    決，並審酌伊2 人經濟情況而為判決等語。
三、按附帶民事訴訟之判決，應以刑事訴訟判決所認定之事實為
    據，刑事訴訟法第500 條前段定有明文。本件被上訴人主張
    上訴人2 人有前揭販賣仿冒如附件所示商標之商品，致侵害
    被上訴人商標權之事實，業據原審以上訴人2 人共同明知為
    未得商標權人同意，於同一商品使用相同之註冊商標而販賣
    ，違反商標法第82條，而以97年度簡字第3265號刑事簡易判
    決判處被告乙○○有期徒刑4 月、被告丁○○拘役50日，上
    訴人上訴後復經本院合議庭以97年度簡上字第1368號判決駁
    回上訴確定，是被上訴人主張上訴人2 人有前揭故意不法侵
    害其商標權之侵權行為，即堪信為真實。
四、按數人共同不法侵害他人之權利者，連帶負損害賠償責任，
    民法第185 條第1 項前段定有明文。又商標權人對於侵害其
    商標權者，得請求損害賠償；商標權人請求損害賠償時，得
    就下列各款擇一計算其損害：(三)就查獲侵害商標權商品之零
    售單價500 倍至1,500 倍之金額；前項賠償金額顯不相當者
    ，法院得予酌減之，商標法第61條第1 項前段、第63條第1
    項第3 款前段、第2 項亦分別有所規定。經查：被上訴人主
    張上訴人係以100 元至1,200 元不等之價格，販賣前開仿冒
    商標商品予不特定人乙節，固為上訴人所不爭執，然由刑事
    案件卷附上訴人供買家匯入價金之中國信託存款帳戶交易明
    細，可知自96年12月中旬至97年2 月中旬為警查獲時止，被
    告販賣所得僅有數萬元，情節尚非重大，原審因認被上訴人
    主張之1,500 倍賠償金額稍嫌過高，應以500 倍計算較為合
    理，另上訴人為警查扣之仿冒商品有鑰匙包、長皮夾、短皮
    夾、側背包、名片夾、零錢包等6 種，零售單價各不相同，
    自應分別計算，被上訴人一律以最高價1,200 元計算亦非妥
    適。準此計算，仿冒鑰匙包共查獲34只，以上訴人所自承之
    售價200 元計算，500 倍即為10萬元；仿冒短皮夾共查獲26
    只，以上訴人所自承之最高售價600 元計算，500 倍即為30
    萬元。然因此部分係查獲26只，數量尚非甚鉅，且上訴人之
    最低售價為350 元，因認賠償30萬元稍嫌過鉅，爰依商標法
    第63條第2 項規定，酌減至15萬元；仿冒長皮夾部共查獲10
    只，以上訴人所自承之最高售價700 元計算，500 倍即為35
    萬元。然因此部分僅查獲10只，尚非甚多，且被告之最低售
    價僅為350 元，賠償35萬元稍嫌過鉅，爰依商標法第63條第
    2 項規定，酌減至10萬元；仿冒側背包僅查獲1 只，以上訴
    人所自承之售價1,200 元計算，500 倍即為60萬元。然因此
    部分僅查獲1 只，賠償60萬元顯屬過鉅，爰依商標法第63條
    第2 項規定，酌減至5 萬元；仿冒名片夾共查獲2 只，以上
    訴人所自承之售價200 元計算，500 倍即為10萬元。然因此
    部分僅查獲2 只，賠償10萬元亦屬過鉅，爰依商標法第63條
    第2 項規定，酌減至5 萬元；仿冒零錢包共查獲75只，以上
    訴人所自承之售價100 元計算，500 倍即為5 萬元；綜上，
    本件被上訴人所得請求之賠償額部分即為50萬元（10萬元＋
    15萬元＋10萬元＋5 萬元＋5 萬元＋5 萬元＝50萬元），其
    認事用法並無違誤。
五、按商標權人得請求由侵害商標權者負擔費用，將侵害商標情
    事之判決書內容全部或一部登載於新聞紙，商標法第64條定
    有明文。本件上訴人2 人侵害被上訴人如附件所示之商標權
    ，既經認定如前，則原審據此認定被上訴人依上開規定請求
    上訴人2 人連帶負擔費用將本件刑事附帶民事訴訟判決之一
    部（包括標題、案號、當事人、代理人、案由、主文），以
    14公分乘5 公分之版面、10號細明字體登載於中國時報全國
    版報頭下一日，為有理由，其認事用法亦無違誤。
六、上訴人雖另提出被告乙○○96及97年度各類所得扣繳暨免扣
    繳憑單、住家租賃契約書、被告丁○○之勞工保險被保險人
    投保資料表為證，以其家境及經濟狀況不佳為由，請求廢棄
    原判決，另審酌伊2 人經濟情況而為判決云云，然前揭侵權
    行為損害賠償金額之計算，及自費刊登道歉啟事，均與當事
    人之家庭環境或經濟狀況無關。縱認上訴人主張其家境及經
    濟狀況不佳乙節屬實，仍不得據此逕認原審判決此部分關於
    損害賠償金額之計算及認定上訴人應自費刊登道歉啟事部分
    有何違誤，故其上訴顯無理由。
七、綜上所述，被上訴人依商標法第61條、第63條及第64條規定
    ，請求上訴人連帶給付50萬元及自起訴狀繕本送達翌日即97
    年5 月20日起至清償日止，按週年利率百分之5 計算之利息
    ，並由上訴人連帶負擔費用將本件刑事附帶民事訴訟判決之
    一部（包括標題、案號、當事人、代理人、案由、主文），
    以14公分乘5 公分之版面、10號細明字體登載於中國時報全
    國版報頭下一日，為有理由，應予准許，逾上開範圍之請求
    ，則無理由，應予駁回。原審判命上訴人如數給付，另敘明
    訴訟費用之負擔未在刑事訴訟法第491準用之列，故毋庸命
    當事人負擔，於法並無不合。惟按所命給付之金額或價額未
    逾50萬元之判決，法院應依職權宣告假執行，刑事訴訟法第
    491 條第10款準用民事訴訟法第389 條第1 項第5 款定有明
    文。本件原判決主文第一項所命給付之金額既未逾50萬元，
    依法應依職權宣告假執行，然原審卻誤命被上訴人以17萬元
    為上訴人供擔保後得就主文第一項為假執行，其此部分適用
    法律容有違誤，應由本院合議庭廢棄此部分供擔保假執行之
    宣告，另因本件乃不得上訴第三審之案件，經本審判決後即
    行確定，核無依職權宣告假執行之必要，併此敘明。上訴意
    旨指摘原判決不當，求予廢棄改判，固無理由，惟原判決既
    有前指違誤，爰依法廢棄原判決第四項關於命被上訴人以17
    萬元為上訴人供擔保後得假執行部分，並駁回其餘上訴人之
    上訴。
八、本案事證已臻明確，兩造其餘主張陳述、攻擊防禦方法及所
    提之證據，經審酌後認於本判決結果不生影響，爰不一一論
    述，附此敘明。
據上論結，本件上訴為無理由，依刑事訴訟法第490 條前段、第
369 條第1項前段，判決如主文。
中    華    民    國    98    年    3     月    6     日
                  刑事第六庭  審判長法  官  潘翠雪
                                    法  官  王士珮
                                    法  官  楊明佳
以上正本證明與原本無異
本判決不得上訴
                                    書記官  林金良
中    華    民    國    98    年    3     月    6     日


司法院資訊處製作；財團法人民間司法改革基金會備份。
